臺灣高等法院民事裁定
110年度抗字第1387號
抗  告  人  李佳靜  



相  對  人  李鴻福  

            宋文鑫  
            振興醫療財團法人振興醫院

法定代理人  魏崢    
上列當事人間因聲請再審事件，抗告人對於中華民國110年8月31
日臺灣士林地方法院110年度聲再字第17號所為裁定提起抗告，
本院裁定如下： 
    主  文
抗告駁回。
抗告費用由抗告人負擔。
    理  由
按再審之訴，應於30日之不變期間內提起；前項期間，自判決
  確定時起算，判決於送達前確定者，自送達時起算；民事訴訟
  法第500條第1項、第2項前段分別定有明文。又提起再審之訴
  ，應依民事訴訟法第501條第1項第4款表明再審理由，及關於
  再審理由並遵守不變期間之證據，此為必須具備之程式。如未
  於書狀表明其遵守不變期間之證據時，審判長無庸命其補正（
  最高法院63年度第3次民庭庭推總會決議參照）。再審之訴不
  合法者，法院應以裁定駁回之，民事訴訟法第502條第1項亦定
  有明文。前揭規定依同法第507條規定，於確定裁定聲請再審
  者準用之。
本件抗告人係對原法院民國109年4月30日109年度事聲字第36號
  裁定（下稱原確定裁定）聲請再審（見原法院卷第10-16頁）
  ，查原確定裁定於109年5月13日送達抗告人後（見原確定裁定
  卷第228頁之送達證書），抗告人對原確定裁定提起抗告，經
  本院於109年12月10日以109年度抗字第712號裁定駁回抗告人
  之抗告，抗告人提起再抗告，經本院於110年3月11日以裁定命
  抗告人補正再抗告費及委任律師為代理人，抗告人逾期未補正
  ，再經本院於110年4月12日以裁定駁回抗告人之再抗告，該裁
  定業於110年4月16日合法送達抗告人，抗告人未提起抗告，而
  於110年4月28日確定，業經本院調閱上開各卷宗核閱無訛，並
  有上開各該裁定書、民事抗告狀、送達證書等可參（見本院10
  9年度抗字第712號卷第101-104、123、189-190、229-230、23
  3頁）。惟抗告人遲至110年6月18日始提起本件再審之聲請，
  有民事再審之訴狀暨其上所蓋原法院收狀戳可參（見原審卷第
  10頁），且抗告人復未於上開民事再審之訴狀內表明其再審理
  由係知悉在後並遵守不變期間之證據，據此，抗告人聲請本件
  再審，顯逾30日再審不變期間。則依上說明，本件再審之聲請
  顯不合法。原法院據以裁定駁回本件再審之聲請，於法並無不
  合。抗告意旨指摘原裁定不當，求予廢棄，為無理由，應予駁
  回。　　
據上論結，本件抗告為無理由，爰裁定如主文。　
中　　華　　民　　國　　110 　年　　12　　月　　29　　日
                  民事第十一庭  
                        審判長法  官  李慈惠
                              法  官  趙雪瑛
                              法  官  謝永昌
正本係照原本作成。
本裁定除以適用法規顯有錯誤為理由外，不得再抗告。如提起再
抗告，應於收受送達後10日內委任律師為代理人向本院提出再抗
告狀。並繳納再抗告費新臺幣１千元。
中　　華　　民　　國　　110 　年　　12　　月　　29　　日
　　　　　　　　　　　　　    書記官  王增華